【裁判字號】    95,交訴,124
【裁判日期】    951215
【裁判案由】    肇事遺棄罪等
【裁判全文】
臺灣桃園地方法院刑事判決             95年度交訴字第124號
公  訴  人  台灣桃園地方法院檢察署檢察官
被      告  甲○○
                      號1樓
上列被告因肇事遺棄罪等案件，經檢察官提起公訴（95年度偵字
第17628 號），被告於準備程序中就被訴事實為有罪之陳述，經
本院合議庭裁定由受命法官獨任行簡式審判程序，茲判決如下：
    主  文
甲○○服用酒類，不能安全駕駛動力交通工具而駕駛，累犯，處
拘役參拾日，如易科罰金，以新台幣壹仟元折算壹日。又駕駛動
力交通工具肇事，致人受傷而逃逸，累犯，處有期徒刑柒月。
    事  實
一、甲○○曾二次犯竊盜罪，先後經法院判決有期徒刑5 月、5
    月，經定應執行刑為有期徒刑8 月，於民國92年9 月13日執
    行完畢（構成累犯）。猶未警惕，於95年8 月7 日23時許，
    在桃園縣桃園市○○路橋下，與友人飲用啤酒約3 、4 瓶後
    ，明知已達不能安全駕駛動力交通工具之程度，仍逞能騎乘
    車號GHK-936 號重型機車返家。於是日23時50分許，甲○○
    行經桃園縣桃園市○○路33號前，因酒後判斷力、反應力降
    低，乃不慎撞及對向路邊停車正準備下車返回位於桃園縣桃
    園市○○路33號住處之乙○○所駕駛車號LP -3829號自用小
    客車，致乙○○受有左側鎖骨挫擦傷、左耳撕裂傷、左手及
    右膝擦傷等傷害（所涉過失傷害部分業據撤回告訴，業由檢
    察官為不起訴處分）。甲○○肇事致使乙○○受傷後，乙○
    ○之妻侯曾素碧於住處因聽見碰撞聲而自家門走出觀看，察
    覺上情，乃以手抓住甲○○所騎乘機車車尾欲阻止甲○○離
    開，然甲○○唯恐酒後駕車遭舉發，仍基於肇事逃逸之故意
    ，未停車救護，並藉詞稱：伊住在附近，不會跑云云，侯曾
    素碧乃鬆手，詎料甲○○旋即騎車逃離現場。嗣經警獲報到
    場處理，依據車號而循線查獲，並於翌（8） 日凌晨2 時29
    分測得其呼氣酒精濃度仍高達每公升0. 34 毫克。
二、案經桃園縣政府警察局桃園分局報告台灣桃園地方法院檢察
    署檢察官偵查後起訴。
    理  由
壹、程序部分：
    本件被告所犯係死刑、無期徒刑或最輕本刑為三年以上有期
    徒刑以外之罪，其於準備程序中就被訴事實為有罪之陳述，
    經本院告知簡式審判程序之旨，並聽取當事人意見後，經本
    院合議庭依刑事訴訟法第273 條之1 第1 項規定裁定由受命
    法官獨任進行簡式審判程序，合先敘明。
貳、實體部分：
一、認定被告有罪所憑之證據及理由：
    上揭犯罪事實，業據被告於95年9 月12日檢察官偵訊時及本
    院審理時坦認在卷，核與被害人乙○○於警詢及檢察官偵訊
    時、被害人之妻侯曾素碧於警詢時之指述相符，並有道路交
    通事故現場圖、道路交通事故調查報告表（一）、（二）、
    現場照片共八張、被告之酒精測定紀錄表、桃園縣政府警察
    局舉發違反道路交通管理事件通知單、汽車駕駛人酒後駕車
    生理協調平衡檢測紀錄卡、乙○○提出之聖保祿醫院診斷證
    明書一份在卷可稽。而按多數人之人體呼氣酒精代謝率（排
    除率）平均值約為每小時0.10毫克／公升，有內政部警政署
    刑事警察局民國93年10月26日（93）刑鑑字0930209949號函
    可參，被告於95年8 月7 日23時50分許酒後騎乘機車肇事，
    至翌日凌晨2 時29分為警查獲而進行呼氣酒精檢測，距其酒
    後騎乘機車肇事之時間約間隔2 小時，斯時其呼氣酒精含量
    達每公升0.34毫克，是依前揭代謝率計算可知，被告酒後騎
    乘機車時之呼氣酒精含量約為每公升0.54毫克；次按交通部
    運輸研究所90年9 月24日運安字第900005854 號函所載呼氣
    中酒精濃度每公升含量為0 ．25毫克，即相當於血液中酒精
    濃度（BAC） 百分之0 ．05，且依該函所附該所79年「駕駛
    人行為反應之研究－酒醉駕車對駕駛行為之分析研究」指出
    ：BAC 達百分之0 ．03至百分之0 ．05時，對駕駛能力之影
    響為：多數駕駛人心境逐漸變幻不定，視覺與反應靈敏性減
    弱，對速度及距離的判斷力差。對心理行為之影響為：觀察
    力逐漸欠缺，心情漸趨輕鬆，自信心增加，多話，精神狀態
    處於陶醉感。BAC 到達百分之0 ．05至百分之0 ．08時，對
    駕駛能力之影響為：反應遲鈍，駕駛能力受損，遲而不決或
    決而不行。對心理行為之影響為：情緒鬆弛，感情與行為趨
    向誇張，肌肉不協調，精神處於興奮狀態。BAC 到達百分之
    0 ．08至百分之0 ．15時，對駕駛能力之影響為：判斷力嚴
    重受到影響，體能與精神協調受損，駕駛之體能困難增加。
    對心理行為之影響為：產生情緒異常現象，步伐不平穩，言
    語不清，反應惡劣，記憶及判斷力受損，精神處於錯亂狀態
    。BAC 超過百分之0 ．15時，對駕駛能力之影響為：視線
    搖晃，駕駛已進入恍惚狀態，判斷及理解遭到扭曲，駕駛不
    穩定。對心理行為之影響為：意識不明，嘔吐，站、走及講
    話困難，責任感喪失，精神處於麻痺狀態。BAC 超過百分
    之0 ．5 時，對駕駛人能力之影響為：無法開車。對心理行
    為之影響為：爛醉如泥，失去知覺可能致死，精神處於昏睡
    狀態。被告於本件所測得之相當於呼氣所含酒精成分為每公
    升0.34毫克，顯示其肇事時之呼氣所含酒精成分約達每公升
    0.54毫克，即血液中酒精濃度（BAC） 百分之0.108 ，依上
    開說明，被告已有判斷力、體能、精神均受影響之情形；再
    參酌被告有駕車撞擊對向車輛而肇事之情形，益見被告當時
    確已達於不能安全駕駛動力交通工具程度，而仍駕車。再者
    ，被告雖於肇事後，經侯曾素碧抓住其車尾阻止其離去之際
    ，曾表示：伊住在附近，不會跑云云；然被告既無留下姓名
    住址或聯絡方式，又於侯曾素碧鬆手後即迅速駛離，其有肇
    事後逃逸之故意足堪認定。從而，本件事證明確，堪以認定
    。
二、核被告所為，係犯刑法第185 條之3 之醉態駕駛罪及同法第
    185 條之4 之肇事逃逸罪。又被告曾經事實欄所載之有期徒
    刑執行一節，有臺灣高等法院被告前案紀錄表在卷可參，被
    告於該等有期徒刑執行完畢後，五年內故意再犯本件，為累
    犯，應依刑法第47條規定加重其刑。爰審酌被告飲酒後，仍
    逞能騎乘機車，罔顧其他用路人之安全，終致肇事，於肇事
    後卻未救護被害人逕自逃逸，所生危害不輕，本應從重量刑
    ，然考量被告已賠償被害人所受損失而達成和解，被告犯後
    又坦認犯行，已有悔意，另審酌被告之犯罪之動機、犯罪時
    所受之刺激、犯罪之手段、生活狀況、智識程度等一切情狀
    ，分別就其所犯二罪，各量處如主文所示之刑，並就其所犯
    醉態駕駛罪部分，諭知易科罰金之折算標準。
三、依刑事訴訟法第299 條第1 項前段、第273 條之1 第1 項、
    第454 條第2 項，刑法第185 條之3 、第185 條之4 、第47
    條、第41條第1 項前段，刑法施行法第1 條之1 第1 項、第
    2 項但書，判決如主文。
本案經檢察官鄭東峰到庭執行職務
中    華    民    國    95    年    12    月    15    日
                        交通法庭    法  官  陳  雪  玉
以上正本證明與原本無異。
如不服本判決，應於判決送達後10日內向本院提出上訴狀（應附
繕本），上訴於臺灣高等法院。
                                    書記官  戴  育  萍
中    華    民    國    95    年    12    月    19    日
附錄本判決論罪科刑依據之法條：
中華民國刑法第185條之3
（重大違背義務致交通危險罪）
服用毒品、麻醉藥品、酒類或其他相類之物，不能安全駕駛動力
交通工具而駕駛者，處1 年以下有期徒刑、拘役或3 萬元以下罰
金。
中華民國刑法第185條之4
（肇事遺棄罪）
駕駛動力交通工具肇事，致人死傷而逃逸者，處6 月以上5 年以
下有期徒刑。


司法院資訊處製作；財團法人民間司法改革基金會備份。
